# 📝 **Acta 3**  
**Fecha**: 21/11/2024  
**Hora**: 11:30 PM  
**[Presencial] 🏢**

---

## 📋 **Resumen del Acta**  
En el día de hoy tuvimos nuestra segunda reunión con **Susana Gutierrez** en donde nos indicó su evaluación a nuestro trabajo realizado hasta entonces, en donde se encontraba de acuerdo con gran parte de nuestro trabajo pero también nos indicó algunas mejoras e implenentaciones que tendremos que llevar a cabo. Estas implementaciones consta de las siguientes:

- Crear un glosario en donde ella nos explica la funcionalidad de los items
- Complementar el diagrama de estados
- Realizar ajustes en el diagrama de clases
- Nos ha priorizado los casos de uso y hecho alguna modificación sobre los que propusimos
- Continuar con los apartados establecidos recibiendo feedback cuando sea necesario

---

## 👥 **Integrantes del Acta** 
- Susana Gutierrez 
- Oscar Santamaría ([@oscarsantasanchez](https://www.github.com/oscarsantasanchez))
- Álvaro Lostal ([@lostal](https://www.github.com/lostal))
- Raúl Pelayo ([@RaulPlayo](https://www.github.com/RaulPlayo))
- Daniel Puente ([@danielpuentesaranana](https://www.github.com/danielpuentesaranana))
- David García ([@DavidGarciaCosta](https://www.github.com/DavidGarciaCosta))
